ACORDAO-COMPLETO-2458398

ACÓRDÃO 8067/2021 ATA 18/2021 - SEGUNDA CÂMARA

VISTOS, relatados e discutidos estes atos de admissão, oriundos da Empresa Brasileira de Serviços Hospitalares (EBSERH) ,
ACORDAM os Ministros do Tribunal de Contas da União, reunidos em sessão da Segunda Câmara, diante das razões expostas pelo relator, e com fundamento no art. 71, III, da Constituição Federal e nos arts. 1º, V, e 39, I, da Lei 8.443/1992, e 260, § 1º, do RI/TCU, em:
9.1. considerar legais e determinar os registros dos atos de Jose Fabio Nunes Lima, Celice Shirley Alvares Xavier, Aldo Cesar de Souza Pinto, Glauciany Vieira Espalenza, Gilvan Melo dos Santos, Jovani Rodrigues da Costa, Edinara Lina de Oliveira, Maria Izete Machado de Sousa e Maria das Graças Lopes da Silva;
9.2. considerar ilegal o ato de admissão de Paula Regina Ferreira Lemos, negando-lhe registro;
9.3. dispensar a devolução dos valores indevidamente recebidos até a data da ciência desta decisão, com base no Enunciado 106 da Súmula da Jurisprudência do TCU;
9.4. determinar à Empresa Brasileira de Serviços Hospitalares (EBSERH) que:
9.4.1 nos termos do art. 261, § 1º, do Regimento Interno deste Tribunal, faça cessar os pagamentos decorrentes do ato impugnado, no prazo de 15 (quinze) dias a contar da ciência, comunicando a este Tribunal as providências adotadas;
9.4.2 no prazo de 5 (cinco) dias, a contar da ciência, notifique a servidora Paula Regina Ferreira Lemos acerca desta deliberação, franqueando-lhe o direito à opção pela manutenção do cargo, nos termos do art. 133 da Lei 8.112/ 1990;
9.4.3. caso a interessada opte pelo cargo versado neste processo, cadastre novo ato de admissão no sistema E-Pessoal, nos termos e prazos definidos na IN-TCU 78/2018;
9.4.4. encaminhe a este Tribunal, no prazo de 30 (trinta) dias, contados da ciência desta deliberação:
9.4.4.1 comprovação de que o interessado Paula Regina Ferreira Lemos teve conhecimento do presente acórdão;
9.4.4.2 comprovação do eventual exercício pela mesma interessada do direito de opção previsto no art. 133 da Lei 8.112/1990;
9.5. dar ciência desta deliberação aos interessados e à EBSERH.

Em análise atos de admissão oriundos da Empresa Brasileira de Serviços Hospitalares, enviados ao TCU para fins de análise e julgamento.

Segunda Câmara

Empresa Brasileira de Serviços Hospitalares.

3. Interessados: Aldo Cesar de Souza Pinto (XXX.557.192-XX); Celice Shirley Alvares Xavier (XXX.211.202-XX); Edinara Lina de Oliveira (XXX.708.076-XX); Gilvan Melo dos Santos (XXX.166.625-XX); Glauciany Vieira Espalenza (XXX.247.087-XX); Jose Fabio Nunes Lima (XXX.070.245-XX); Jovani Rodrigues da Costa (XXX.525.641-XX); Maria Izete Machado de Sousa (XXX.545.202-XX); Maria das Graças Lopes da Silva (XXX.215.892-XX); e Paula Regina Ferreira Lemos (XXX.893.162-XX).

13.1. Ministros presentes: Bruno Dantas (Presidente), Augusto Nardes (Relator), Raimundo Carreiro e Jorge Oliveira.
13.2. Ministro-Substituto convocado que não participou da votação: Marcos Bemquerer Costa.
13.3. Ministro-Substituto presente: André Luís de Carvalho.

AUGUSTO NARDES

Transcrevo como parte integrante deste relatório, com ajustes de forma que julgo pertinentes, a instrução de peça 13, elaborada no âmbito da Secretaria de Fiscalização de Pessoal (Sefip) , cujo encaminhamento contou com a anuência do dirigente daquela unidade técnica (peça 14) :
"INTRODUÇÃO
1. Trata-se de atos de admissão, submetidos, para fins de registro, à apreciação do Tribunal de Contas da União (TCU) , de acordo com o art. 71, inciso III, da Constituição Federal.  Os atos foram cadastrados e disponibilizados ao TCU por intermédio do Sistema e-Pessoal, na forma do art. 2º e 4º da Instrução Normativa TCU 78/2018.
2. Os atos desse processo pertencem às seguintes unidades:
2.1. Unidade emissora: Empresa Brasileira de Serviços Hospitalares.
2.2. Unidade cadastradora:  Empresa Brasileira de Serviços Hospitalares.
2.3. Subunidade cadastradora: Empresa Brasileira de Serviços Hospitalares.
EXAME TÉCNICO
Procedimentos aplicados
3. Os procedimentos para exame, apreciação e registro de atos de pessoal encontram-se estabelecidos na Instrução Normativa TCU 78/2018 e na Resolução TCU 206/2007. Essas normas dispõem que os atos de pessoal disponibilizados por meio do e-Pessoal devem ser submetidos previamente a críticas automatizadas, com base em parâmetros predefinidos.
4. As críticas das informações cadastradas na etapa de coleta do ato foram elaboradas e validadas levando-se em conta as peculiaridades de cada ato. Os itens verificados nessa etapa são inerentes a dados cadastrais, fundamentos legais, mapa de tempo, ficha financeira, assim como eventuais ocorrências de acumulação. Trata-se de verificações abrangentes, minuciosas e precisas e sem a necessidade de ação humana e, portanto, menos suscetível a falhas. As críticas aplicadas estão discriminadas no sistema, no Menu e-Pessoal, opção 'Crítica', que podem ser acessadas mediante concessão de perfil específico a servidores do TCU responsáveis pela análise.
5. Além das críticas automatizadas, há verificação humana adicional no caso de haver alertas do sistema ou informações não formatadas, como esclarecimentos do gestor ou do controle interno.  
6. As críticas também consideram os registros do Sistema Integrado de Administração de Recursos Humanos (Siape) . O Siape disponibiliza informações atualizadas sobre as parcelas que integram os proventos, diferentemente, portanto, do e-Pessoal, que informa as parcelas no momento do registro do ato. 
7. Essa confrontação com o Siape fornece uma visão atual e verdadeira da situação, o que permite descaracterizar irregularidades e inconsistências que, embora constantes do e-Pessoal, já foram corrigidas.
8. As verificações detectadas nos atos encontram-se discriminadas na aba de pendências de cada ato no sistema e-Pessoal, bem como nos espelhos dos atos contemplados por esta instrução.
Exame das Constatações
9. Ato: 52903/2020 - Interessado: EDINARA LINA DE OLIVEIRA - CPF: XXX.708.076-XX
9.1. Parecer do Controle Interno: considerar o ato Análise dispensada de acordo com o art. 14 da IN TCU 78-2018. Justificativa:  Análise dispensada de acordo com o art. 14 da IN TCU 78-2018
9.2. Por intermédio de análises realizadas por esta Unidade Técnica no presente ato, não se constatou irregularidade que obste a chancela pela legalidade.
9.3. Encaminhamento do ato: 
9.3.1. Considerar LEGAL e conceder registro do ato de EDINARA LINA DE OLIVEIRA. 
10. Ato: 57829/2020 - Interessado: JOVANI RODRIGUES DA COSTA - CPF: XXX.525.641-XX
10.1. Parecer do Controle Interno: considerar o ato Análise dispensada de acordo com o art. 14 da IN TCU 78-2018. Justificativa:  Análise dispensada de acordo com o art. 14 da IN TCU 78-2018
10.2. Por intermédio de análises realizadas por esta Unidade Técnica no presente ato, não se constatou irregularidade que obste a chancela pela legalidade.
10.3. Encaminhamento do ato: 
10.3.1. Considerar LEGAL e conceder registro do ato de JOVANI RODRIGUES DA COSTA. 
11. Ato: 57844/2020 - Interessado: GLAUCIANY VIEIRA ESPALENZA - CPF: XXX.247.087-XX
11.1. Parecer do Controle Interno: considerar o ato Análise dispensada de acordo com o art. 14 da IN TCU 78-2018. Justificativa:  Análise dispensada de acordo com o art. 14 da IN TCU 78-2018
11.2. Por intermédio de análises realizadas por esta Unidade Técnica no presente ato, não se constatou irregularidade que obste a chancela pela legalidade.
11.3. Encaminhamento do ato: 
11.3.1. Considerar LEGAL e conceder registro do ato de GLAUCIANY VIEIRA ESPALENZA. 
12. Ato: 61961/2020 - Interessado: GILVAN MELO DOS SANTOS - CPF: XXX.166.625-XX
12.1. Parecer do Controle Interno: considerar o ato Análise dispensada de acordo com o art. 14 da IN TCU 78-2018. Justificativa:  Análise dispensada de acordo com o art. 14 da IN TCU 78-2018
12.2. Por intermédio de análises realizadas por esta Unidade Técnica no presente ato, não se constatou irregularidade que obste a chancela pela legalidade.
12.3. Encaminhamento do ato: 
12.3.1. Considerar LEGAL e conceder registro do ato de GILVAN MELO DOS SANTOS. 
13. Ato: 61974/2020 - Interessado: JOSE FABIO NUNES LIMA - CPF: XXX.070.245-XX
13.1. Parecer do Controle Interno: considerar o ato Análise dispensada de acordo com o art. 14 da IN TCU 78-2018. Justificativa:  Análise dispensada de acordo com o art. 14 da IN TCU 78-2018
13.2. Por intermédio de análises realizadas por esta Unidade Técnica no presente ato, não se constatou irregularidade que obste a chancela pela legalidade.
13.3. Encaminhamento do ato: 
13.3.1. Considerar LEGAL e conceder registro do ato de JOSE FABIO NUNES LIMA. 
14. Ato: 63945/2020 - Interessado: MARIA IZETE MACHADO DE SOUSA - CPF: XXX.545.202-XX
14.1. Parecer do Controle Interno: considerar o ato Análise dispensada de acordo com o art. 14 da IN TCU 78-2018. Justificativa:  Análise dispensada de acordo com o art. 14 da IN TCU 78-2018
14.2. Por intermédio de análises realizadas por esta Unidade Técnica no presente ato, não se constatou irregularidade que obste a chancela pela legalidade.
14.3. Encaminhamento do ato: 
14.3.1. Considerar LEGAL e conceder registro do ato de MARIA IZETE MACHADO DE SOUSA. 
15. Ato: 63946/2020 - Interessado: PAULA REGINA FERREIRA LEMOS - CPF: XXX.893.162-XX
15.1. Parecer do Controle Interno: considerar o ato Análise dispensada de acordo com o art. 14 da IN TCU 78-2018. Justificativa:  Análise dispensada de acordo com o art. 14 da IN TCU 78-2018
15.2. Por intermédio de análises realizadas por esta Unidade Técnica no presente ato, não se constatou irregularidade que obste a chancela pela legalidade.
15.3. Encaminhamento do ato: 
15.3.1. Considerar LEGAL e conceder registro do ato de PAULA REGINA FERREIRA LEMOS. 
16. Ato: 63956/2020 - Interessado: MARIA DAS GRACAS LOPES DA SILVA - CPF: XXX.215.892-XX
16.1. Parecer do Controle Interno: considerar o ato Análise dispensada de acordo com o art. 14 da IN TCU 78-2018. Justificativa:  Análise dispensada de acordo com o art. 14 da IN TCU 78-2018
16.2. Por intermédio de análises realizadas por esta Unidade Técnica no presente ato, não se constatou irregularidade que obste a chancela pela legalidade.
16.3. Encaminhamento do ato: 
16.3.1. Considerar LEGAL e conceder registro do ato de MARIA DAS GRACAS LOPES DA SILVA. 
17. Ato: 63969/2020 - Interessado: ALDO CESAR DE SOUZA PINTO - CPF: XXX.557.192-XX
17.1. Parecer do Controle Interno: considerar o ato Análise dispensada de acordo com o art. 14 da IN TCU 78-2018. Justificativa:  Análise dispensada de acordo com o art. 14 da IN TCU 78-2018
17.2. Por intermédio de análises realizadas por esta Unidade Técnica no presente ato, não se constatou irregularidade que obste a chancela pela legalidade.
17.3. Encaminhamento do ato: 
17.3.1. Considerar LEGAL e conceder registro do ato de ALDO CESAR DE SOUZA PINTO. 
18. Ato: 63970/2020 - Interessado: CELICE SHIRLEY ALVARES XAVIER - CPF: XXX.211.202-XX
18.1. Parecer do Controle Interno: considerar o ato Análise dispensada de acordo com o art. 14 da IN TCU 78-2018. Justificativa:  Análise dispensada de acordo com o art. 14 da IN TCU 78-2018
18.2. Por intermédio de análises realizadas por esta Unidade Técnica no presente ato, não se constatou irregularidade que obste a chancela pela legalidade.
18.3. Encaminhamento do ato: 
18.3.1. Considerar LEGAL e conceder registro do ato de CELICE SHIRLEY ALVARES XAVIER. 
CONCLUSÃO
19. A abrangência e a profundidade das verificações levadas a efeito fundamentam convicção de que os atos 61974/2020, 63970/2020, 63969/2020, 57844/2020, 61961/2020, 57829/2020, 52903/2020, 63945/2020, 63946/2020 e 63956/2020 podem ser apreciados pela legalidade, em razão de não terem sido encontradas irregularidades nos atos, de acordo com o item Exame das Constatações desta instrução.
PROPOSTA DE ENCAMINHAMENTO
20. Ante o exposto, com fundamento no art. 71, inciso III, da Constituição Federal, no art. 1º, inciso V, e art. 39, incisos I e II, da Lei 8.443/1992, no art. 260 do Regimento Interno do Tribunal de Contas da União, propõe-se: 
20.1. Considerar  LEGAIS e conceder o registro dos atos de Jose Fabio Nunes Lima, Celice Shirley Alvares Xavier, Aldo Cesar de Souza Pinto, Glauciany Vieira Espalenza, Gilvan Melo dos Santos, Jovani Rodrigues da Costa, Edinara Lina de Oliveira, Maria Izete Machado de Sousa, Paula Regina Ferreira Lemos e Maria das Graças Lopes da Silva."
2.	Ao manifestar-se nos autos, o representante do Ministério Público junto ao TCU (MPTCU) , em parecer de peça 16, discordou do encaminhamento proposto pela unidade técnica em relação a um dos atos, nos termos reproduzidos a seguir:
"Trata-se de processo consolidado com dez atos de admissão de empregados da Empresa Brasileira de Serviços Hospitalares, com pareceres pela legalidade por parte da Secretaria de Fiscalização de Integridade de Atos e Pagamentos de Pessoal e de Benefícios Sociais - Sefip.
Paula Regina Ferreira Lemos foi admitida no emprego de Enfermeiro, com jornada semanal de 36 horas, a partir de 7/5/2020 (peça 8) .
De acordo com as informações da RAIS, ano de referência 2019, verifica-se que ela possui mais quatro vínculos registrados, todos sem data de desligamento.
	Razão Social do Estabelecimento
	Ocupação
	Admissão
	Hora/
Semana

	MD - EB - SEF - CPEX
	Oficial do Exército
	01/02/2015
	40

	Fundação Pública Estadual Hospital de Clínicas Gaspar Vianna
	Enfermeiro
	26/03/2012
	30

	Fundo Municipal de Saúde
	Enfermeiro
	13/05/2009
	44

	Superintendência do Sistema Penitenciário do Estado
	Dirigente do Serviço Público Estadual e Distrital
	25/06/2008
	30

		Total
	144

No caso vertente, há acumulação de cinco cargos/empregos públicos, por parte da interessada, com jornada de 180 horas semanais.
Nos termos dos incisos XVI, alínea 'c', e XVII do art. 37 da Constituição Federal/1988 é admitida, desde que haja compatibilidade de horários, a acumulação de apenas dois cargos ou empregos públicos, privativos de profissionais de saúde:
XVI - é vedada a acumulação remunerada de cargos públicos, exceto, quando houver compatibilidade de horários, observado em qualquer caso o disposto no inciso XI: (Redação dada pela Emenda Constitucional nº 19, de 1998) 
a) a de dois cargos de professor; (Redação dada pela Emenda Constitucional nº 19, de 1998) 
b) a de um cargo de professor com outro técnico ou científico; (Redação dada pela Emenda Constitucional nº 19, de 1998) 
c) a de dois cargos ou empregos privativos de profissionais de saúde, com profissões regulamentadas; (Redação dada pela Emenda Constitucional nº 34, de 2001) 
XVII - a proibição de acumular estende-se a empregos e funções e abrange autarquias, fundações, empresas públicas, sociedades de economia mista, suas subsidiárias, e sociedades controladas, direta ou indiretamente, pelo poder público; (Redação dada pela Emenda Constitucional nº 19, de 1998) 
A questão de fundo dos presentes autos foi enfrentada pelo Supremo Tribunal Federal em diversas oportunidades, sendo pacífica a sua jurisprudência quanto à impossibilidade de acumulação acima de dois cargos ou empregos públicos. Nos autos do Recurso Extraordinário com Agravo, ARE 848.993, com repercussão geral reconhecida, o STF deu provimento ao recurso interposto pelo Estado de Minas Gerais para reformar o acórdão do Tribunal de Justiça/MG e vedar a tripla acumulação.
Nessa linha de entendimento, a decisão proferida pela Segunda Turma do STF, no âmbito do RE 381.204/RS, apreciado em 11/10/2005, cujo sumário dispõe:
CONSTITUCIONAL. ADMINISTRATIVO. SERVIDOR PÚBLICO. PROFESSOR. TRIPLA ACUMULAÇÃO DE CARGOS. INVIABILIDADE. TRANSCURSO DE GRANDE PERÍODO DE TEMPO. IRRELEVÂNCIA. DIREITO ADQUIRIDO. INEXISTÊNCIA.
1. Esta Corte já afirmou ser inviável a tripla acumulação de cargos públicos. Precedentes: RE 141.376 e AI 419.426-AgR.
2. Sob a égide da Constituição anterior, o Plenário desta Corte, ao julgar o RE 101.126, assentou que 'as fundações instituídas pelo Poder Público, que assumem a gestão de serviço estatal e se submetem a regime administrativo previsto, nos Estados-membros, por leis estaduais são fundações de direito público, e, portanto, pessoas jurídicas de direito público'. Por isso, aplica-se a elas a proibição de acumulação indevida de cargos.
3. Esta Corte rejeita a chamada 'teoria do fato consumado'. Precedente: RE 120.893-AgR.
4. Incidência da primeira parte da Súmula STF nº 473: 'a administração pode anular seus próprios atos, quando eivados de vícios que os tornam ilegais, porque deles não se originam direitos'.
5. O direito adquirido e o decurso de longo tempo não podem ser opostos quanto se tratar de manifesta contrariedade à Constituição. 
6. Recurso extraordinário conhecido e provido.
Decisão
A Turma, por votação unânime, conheceu do recurso extraordinário e lhe deu parcial provimento, nos termos do voto da Relatora. Ausentes, justificadamente, neste julgamento, os Senhores Ministros Carlos Velloso e Joaquim Barbosa. 2ª. Turma, 11.10.2005.
A vedação em questão alcança os empregos públicos, conforme se extrai do RE 376.601/RS, de relatoria do Ministro Joaquim Barbosa:
O Tribunal a quo, analisando as provas dos autos, concluiu que o Grupo Hospitalar Conceição S/A detém a natureza jurídica de sociedade de economia mista e que ' (...) o impetrante, como empregado do Hospital Nossa Senhora da Conceição S/A, passou a ser remunerado pelo Poder Público, incidindo na cumulação vedada, em violação à regra constitucional.' (fls. 136) . Ora, resta claro que uma eventual modificação desse entendimento implica, necessariamente, o reexame dos fatos e provas que fundamentaram as conclusões do acórdão recorrido. Isso inviabiliza o processamento do recurso, ante a vedação contida no enunciado da Súmula 279 desta Corte.
Ademais, a jurisprudência desta Corte é firme no sentido da vedação da tripla acumulação de cargos públicos (RE 381.204, rel. min. Ellen Gracie, DJ 11.11.2005) .
O ato foi encaminhado pelo controle interno em 2020, de modo que pode ser apreciado por este Tribunal, pois não houve o decurso do prazo de cinco anos fixado pelo Supremo Tribunal Federal, no âmbito do RE 636.553, para a apreciação de atos da espécie, por parte do Tribunal de Contas da União.
Com essas considerações, o Ministério Público de Contas manifesta-se pela ilegalidade da admissão de Paula Regina Ferreira Lemos (peça 8) e sugere:
a) determinar ao órgão de origem que adote as medidas administrativas necessárias ao exercício da opção, por parte da interessada, em relação aos cargos/empregos públicos que considerar mais vantajosos, admitida a acumulação de, no máximo, dois deles, desde que privativos de profissional de saúde, observando-se, em qualquer caso, a compatibilidade de horários;
b) esclarecer à unidade jurisdicionada que emita novo ato em favor da interessada, em caso de opção pelo emprego cuja admissão é ora tida por ilegal; e
c) determinar à Sefip que monitore o cumprimento destas determinações.
Quanto aos demais atos em exame, aquiesce à proposta oferecida nos autos pela unidade técnica."
	É o relatório.

não há.

Procurador Júlio Marcelo de Oliveira.

ATOS DE ADMISSÃO. EBSERH. UM ATO COM ACUMULAÇÃO INDEVIDA DE CARGOS PÚBLICOS, ALÉM DOS LIMITES CONSTITUCIONALMENTE ACEITOS. ILEGALIDADE. POSSIBILIDADE DE OPÇÃO. DEMAIS ATOS LEGAIS. DETERMINAÇÕES.

ATOS DE ADMISSÃO (ADS)

Secretaria de Fiscalização de Integridade de Atos e Pagamentos de Pessoal e de Benefícios Sociais (Sefip).

Em exame neste processo a apreciação de dez atos de admissão encaminhados pela Empresa Brasileira de Serviços Hospitalares (EBSERH) para fins de registro.
2.	A Secretaria de Fiscalização de Pessoal (Sefip) analisou o feito e concluiu pela legalidade de todos atos. Contudo, o Ministério Público de Contas (MPTCU) divergiu em relação a um desses atos, demonstrando em seu parecer, com base em pesquisa na base de dados da Relação Anual de Informações Sociais (RAIS) , ano referência de 2019, haver acumulação de cinco cargos/empregos públicos por parte de Paula Regina Ferreira Lemos.
3.	Manifesto, desde já, minha anuência ao encaminhamento uniforme proposto pela legalidade e registro dos atos de Jose Fabio Nunes Lima, Celice Shirley Alvares Xavier, Aldo Cesar de Souza Pinto, Glauciany Vieira Espalenza, Gilvan Melo dos Santos, Jovani Rodrigues da Costa, Edinara Lina de Oliveira, Maria Izete Machado de Sousa e Maria das Graças Lopes da Silva;
4.	Com relação ao ato de Paula Regina Ferreira Lemos, acompanho o encaminhamento proposto pelo Parquet especializado no sentido de considerá-lo ilegal, expedindo-se determinações à EBSERH.
5.	De fato, conforme bem analisado no parecer do MPTCU, as disposições do art. 37, incisos XVI, alínea "c", e XVII, da Constituição Federal, impõem o limite de acumulação de até dois "cargos ou empregos" privativos de profissionais de saúde.
6. 	É esse também o entendimento expresso na jurisprudência desta Corte de Contas, a exemplo dos acórdãos da Primeira Câmara 3759/2019, de relatoria do Ministro Walton Alencar Rodrigues e 2.232/2019, de relatoria do Ministro Benjamin Zymler, e dos acórdãos da Segunda Câmara 11.165/2020, de relatoria do Ministro Raimundo Carreiro, e 7.479/2015, de relatoria da Ministra Ana Arraes.
7. 	Pertinente ainda a proposta formulada pelo Parquet, para que seja franqueado ao interessado o direito de opção, nos termos do art. 133 da Lei 8.112/1990, solução adotada por este Tribunal outros julgados, como o Acórdão 8619/2018-TCU-Primeira Câmara, de relatoria do Ministro Walton Alencar Rodrigues.
8. 	Por fim, seria conveniente cientificar a Sefip desta deliberação, para que suas rotinas pudessem ser aprimoradas na verificação de casos de acumulação ilegal de cargos e empregos públicos. Não obstante, verifico que essa providência já foi tomada no âmbito do mencionado Acórdão 11165/2020-TCU-Segunda Câmara, de relatoria do Ministro Carreiro, razão pela qual considero desnecessária a reiteração.
	Ante o exposto, VOTO por que o Tribunal adote a minuta de acórdão que submeto à consideração deste Colegiado.
TCU, Sala das Sessões Ministro Luciano Brandão Alves de Souza, em 1 de junho de 2021.
Ministro JOÃO AUGUSTO RIBEIRO NARDES 
Relator